臺灣屏東地方法院刑事判決　　　　　　　100年度易字第523號
公　訴　人　臺灣屏東地方法院檢察署檢察官
被　　　告　林世竺
　　　　　　潘人溢
上列被告等因竊盜等案件，經檢察官提起公訴（100 年度偵字第
29號、1145號、1416號、1418號），因被告等於準備程序中，均
就被訴事實為有罪之陳述，本院告知其等簡式審判程序之旨，並
聽取檢察官、被告等意見後，經本院合議庭裁定由受命法官獨任
進行簡式審判程序，並判決如下：
    主  文
林世竺犯如附表一主文欄各編號所示之罪，均累犯，各處如附表
一各編號主文欄所示之刑。應執行有期徒刑壹年拾月，如易科罰
金，以新臺幣壹仟元折算壹日。扣案非制式手槍（空氣槍，編號
00000000000）壹支、非制式彈殼拾貳顆、金屬彈珠
壹盒、鋼瓶壹個均沒收。
潘人溢犯如附表二主文欄所示之罪，累犯，處如附表二主文欄所
示之刑。
    事  實
一、林世竺前於民國97年9 月間，因槍砲彈藥刀械管制條例案件
    ，經臺灣臺中地方法院以97年度訴字第1976號判決判處有期
    徒刑1年確定，於98年11月30日縮刑假釋出監，於99年3月25
    日假釋期滿。潘人溢前於96年11月間，因施用毒品案，經臺
    灣高等法院高雄分院以96年度上訴字第1761號判決判處有期
    徒刑5 月、2 月又15日，定應執行有期徒刑7 月確定；又先
    後因施用毒品案，於97年4 月及同年6 月間，經本院以96年
    訴字第1344號、97年度訴字第437 號判決判處有期徒刑1 年
    、6 月、1 年確定，並定應執行有期徒刑2 年3 月；上開數
    罪接續執行，於99年9 月27日執行完畢。詎渠等猶不知悔改
    ，林世竺先後基於竊盜、毀損、牙保贓物之犯意，分別於附
    表編號1 至6 所列之時間、地點、及使用之工具，竊取、破
    壞、牙保如附表一編號1 至6 所示之物，潘人溢則基於意圖
    為自己不法之所有，於附表二編號1 所示之時間、地點，竊
    取如附表二編號1 所示之物。嗣經警於99年12月17日晚上9
    時15分許，在屏東縣長治鄉德榮村20之1 號當場查獲林世竺
    ，並於100 年1 月8 日，在屏東縣屏東市○○路177 巷107
    號之容盛資源回收場執行查贓勤務時時，循線查悉林世竺、
    潘人溢上開竊盜、贓物之事實；經蔡瑜玲於99年12月19日報
    警處理後，循線查獲林世竺上開毀損之事實，並扣得非制式
    手槍（空氣槍，編號0000000000）1 支、非制式彈殼12顆、
    金屬彈珠1 盒、鋼瓶1 個。
二、案經陳脩文、蔡瑜玲訴由屏東縣政府警局屏東分局及東港分
    局報告臺灣屏東地方法院檢察署檢察官偵查起訴。
    理  由
一、本案被告2 人所犯竊盜、毀損及贓物案件，並非法定刑為死
    刑、無期徒刑或最輕本刑3 年以上有期徒刑之罪，亦非高等
    法院管轄第一審之案件，而被告2 人於本院準備程序中就被
    訴事實為有罪之陳述，本院合議庭乃裁定由受命法官獨任進
    行簡式審判程序。又簡式審判程序之證據調查，依刑事訴訟
    法第273 條之2 規定，不受同法第159 條第1 項審判外陳述
    排除之限制，再被告2 人對於卷內之各項證據，亦不爭執證
    據能力，故卷內所列之各項證據，自得作為證據，先予敘明
    。
二、上開犯罪事實，業經被告2 人於本院審理時均坦承不諱，（
    見本院卷第51頁），並有如附表一、二證據欄所示之證據可
    資佐證，足認被告2 人自白均與事實相符。本案事證明確，
    被告2 人犯行洵堪認定，皆應依法論科。
三、論罪科刑：
  (一)核被告林世竺就附表一編號1 、2 、3 、5 部分所為，均係
    犯刑法第320 條第1 項之竊盜罪; 就附表一編號4 部分所為
    係犯刑法第354 條之毀損罪; 就附表一編號6 部分所為係犯
    刑法第349 條第2 項之牙保贓物罪。被告潘人溢就附表二所
    為係犯刑法第320 條第1 項之竊盜罪。
  (二)被告林世竺所犯上開竊盜、毀損及牙保贓物犯行，犯意個別
    ，行為互殊，應予分論併罰。
  (三)被告2 人前均有如事實欄所示之科刑及執行情形，有臺灣屏
    東地方法院檢察署刑案資料查註紀錄表、臺灣高等法院被告
    前案紀錄表各1 份附卷足憑，其等於刑之執行完畢後5 年內
    ，皆故意再犯本件有期徒刑之罪，均為累犯，各應依刑法第
    47條第1 項加重其刑。
  (四)爰審酌被告2 人正值青壯年，卻均不思以正當途逕取得財物
    ，被告林世竺一再恣意竊取物品，被告林世竺則亦為竊盜犯
    行1 次，對於他人財產安全及社會秩序產生一定程度之危害
    ；被告林世竺持空氣槍射擊被害人所經營檳榔攤之玻璃，致
    令不堪使用，又將他人犯竊盜罪所竊取之物品加以變賣，顯
    乏尊重他人財產權之觀念；參以被告2 人各次所竊得之財物
    不一，惟犯後均坦承犯行，態度尚可，所竊部分物品業經發
    還被害人領回，兼衡被告2 人之智識程度、職業、經濟狀況
    勉持等一切情狀，分別量處如主文所示之刑，並就被告林世
    竺部分定其應執行之刑，以示懲儆。扣案之非制式手槍（空
    氣槍，編號0000000000）1 支、非制式彈殼12顆、金屬彈珠
    1 盒、鋼瓶1 個，均為被告林世竺所有供其犯附表一編號4
    之毀損罪所用之物，業據被告林世竺自承在卷（見本院卷第
    56 頁 ），爰依刑法第38條第1 項第2 款諭知沒收。
據上論斷，應依刑事訴訟法第273 條之1 第1 項、第284 條之1
、第299 條第1 項前段，刑法第320 條第1 項、第354 條、第34
9 條第2 項、第47條第1 項、第41條第1 項前段第8 項、第51條
第5 款、第38條第1 項第2 款，刑法施行法第1 條之1 ，判決如
主文。
本案經檢察官潘國威到庭執行職務。
中    華    民    國   100    年    8     月     5    日
                  刑事第三庭    法  官  蕭筠蓉
以上正本證明與原本無異。
如不服本判決應於收受判決後10日內向本院提出上訴書狀，並應
敘述具體理由；其未敘述上訴理由者，應於上訴期間屆滿後20日
內向本院補提理由書（均須按他造當事人之人數附繕本）「切勿
逕送上級法院」。
中    華    民    國   100    年    8     月     5    日
                                書記官  張語恬
附表一：（被告林世竺犯行）
┌──┬─────┬─────┬──────┬───────────┐
│編號│犯罪時間  │犯罪地點  │被害人及犯罪│主文                  │
│    │          │          │方法        │                      │
├──┼─────┼─────┼──────┼───────────┤
│ 1  │99年11月29│位於屏東縣│徒手竊取被害│林世竺犯竊盜罪，累犯，│
│    │日下午時30│長治鄉德榮│人陳脩文所有│處有期徒刑肆月，如易科│
│    │分許      │村20之1 號│之電線、馬達│罰金，以新臺幣壹仟元折│
│    │          │之工廠    │、扳手。    │算壹日。              │
│    ├─────┴─────┴──────┴───────────┤
│    │證據：                                                      │
│    │被告於警詢、偵訊時之自白（見警卷(一)第5 頁背面至第6 頁；偵查│
│    │  卷(一)第12頁至第13頁）。                                    │
│    │證人即被害人陳脩文於警詢時之證述（見警卷(一)第12頁至第13頁）│
│    │  。                                                        │
│    │扣押物品目錄表1份（見警卷(一)第20頁至第21頁）。             │
│    │贓物認領保管單1 份（見警卷(一)第13頁）。                    │
│    │現場照片12張（見警卷(一)第35頁至第40頁）。                  │
├──┼─────┬─────┬──────┬───────────┤
│ 2  │99年12月1 │位於屏東縣│徒手竊取被害│林世竺犯竊盜罪，累犯，│
│    │日下午6時 │長治鄉德榮│人陳脩文所有│處有期徒刑肆月，如易科│
│    │30分許    │村20之1 號│之電線。    │罰金，以新臺幣壹仟元折│
│    │          │之工廠    │            │算壹日。              │
│    ├─────┴─────┴──────┴───────────┤
│    │證據：                                                      │
│    │被告於警詢、偵訊時之自白（見警卷(一)第5 頁背面至第6 頁；偵查│
│    │  卷(一)第12頁至第13頁）。                                    │
│    │證人即被害人陳脩文於警詢時之證述（見警卷(一)第12頁至第13頁）│
│    │  。                                                        │
│    │扣押物品目錄表1份（見警卷(一)第20頁至第21頁）。             │
│    │贓物認領保管單1 份（見警卷(一)第13頁）。                    │
│    │現場照片12張（見警卷(一)第35頁至第40頁）。                  │
├──┼─────┬─────┬──────┬───────────┤
│ 3  │99年12月11│位於屏東縣│徒手竊取被害│林世竺犯竊盜罪，累犯，│
│    │日上午10時│長治鄉德榮│人陳脩文所有│處有期徒刑肆月，如易科│
│    │30分許    │村20之1 號│之電線、馬達│罰金，以新臺幣壹仟元折│
│    │          │之工廠    │。          │算壹日。              │
│    ├─────┴─────┴──────┴───────────┤
│    │證據：                                                      │
│    │被告於警詢、偵訊時之自白（見警卷(一)第5 頁背面至第6 頁；偵查│
│    │  卷(一)第12頁至第13頁）。                                    │
│    │證人即被害人陳脩文於警詢時之證述（見警卷(一)第12頁至第13頁）│
│    │  。                                                        │
│    │扣押物品目錄表1份（見警卷(一)第20頁至第21頁）。             │
│    │贓物認領保管單1 份（見警卷(一)第13頁）。                    │
│    │現場照片12張（見警卷(一)第35頁至第40頁）。                  │
├──┼─────┬─────┬──────┬───────────┤
│ 4  │99年12月19│屏東縣屏東│以空氣槍擊破│林世竺犯毀損他人物品罪│
│    │日晚上11時│市○○路47│被害人蔡瑜玲│，累犯，處有期徒刑月│
│    │許        │0 號旁之「│之檳榔攤之玻│，如易科罰金，以新臺幣│
│    │          │東區」檳榔│璃（價值新臺│壹仟元折算壹日。扣案非│
│    │          │攤        │幣【下同】1 │制式手槍（空氣槍，編號│
│    │          │          │萬4 千元）。│00000000000│
│    │          │          │            │）壹支、非制式彈殼拾貳│
│    │          │          │            │顆、金屬彈珠壹盒、鋼瓶│
│    │          │          │            │壹個均沒收。
│    ├─────┴─────┴──────┴───────────┤
│    │證據：                                                      │
│    │被告於警詢、偵訊時之自白（見警卷(二)第11頁背面至第12頁；偵查│
│    │  卷(二)第16頁）。                                            │
│    │證人即被害人蔡瑜玲於警詢、偵訊時之證述（見警卷(二)第8 頁至第│
│    │  9 頁；偵查卷(二)第12頁）。                                  │
│    │扣押物品目錄表1份（見警卷(二)第7頁）。                      │
│    │現場照片4張（見警卷(二)第19頁至第20頁）。                   │
├──┼─────┬─────┬──────┬───────────┤
│ 5  │100年1月2 │屏東縣屏東│徒手掰開永達│林世竺犯竊盜罪，累犯，│
│    │日晚上8時 │市○○路之│技術學院體健│處有期徒刑伍月，如易科│
│    │許        │永達技術學│大樓排水口蓋│罰金，以新臺幣壹仟元折│
│    │          │院體健大樓│板之插鞘後，│算壹日。              │
│    │          │          │竊取2 塊白鐵│                      │
│    │          │          │量共約10公斤│                      │
│    │          │          │（價值2 千元│                      │
│    │          │          │）。        │                      │
│    ├─────┴─────┴──────┴───────────┤
│    │證據：                                                      │
│    │被告於警詢時之自白（見警卷(三)第2 頁至第4頁）。             │
│    │證人即上開學校教職員蘇祈銘於警詢時之證述（見警卷(三)第6 頁至│
│    │  第7 頁）。                                                │
│    │證人即容盛資源回收場負責人洪清田於警詢時之證述（見警卷(三)第│
│    │  9 頁至第10 頁）。                                         │
│    │                                                            │
│    │扣押筆錄、扣押物品目錄表各1 份（見警卷(三)第11頁至第12頁）。│
│    │收受物品、舊貨、五金廢料或廢棄物品登記表1 份（見警卷(三)第14│
│    │  頁）。                                                    │
│    │贓物認領保管單1 份（見警卷(三)第18頁）。                    │
│    │現場及贓物照片4張（見警卷(三)第16頁至第17頁）。             │
├──┼─────┬─────┬──────┬───────────┤
│ 6  │100年1月3 │屏東縣屏東│受潘人溢請託│林世竺牙保贓物，處有期│
│    │日某時    │市○○路17│將竊取之電線│徒刑肆月，如易科罰金，│
│    │          │7 巷107號 │10公尺，剝去│以新臺幣壹仟元折算壹日│
│    │          │之容盛資源│外皮後之重約│。                    │
│    │          │回收場    │5 公之裸銅線│                      │
│    │          │          │，賣予該回收│                      │
│    │          │          │場不知情之負│                      │
│    │          │          │責人洪清田，│                      │
│    │          │          │得款975 元，│                      │
│    │          │          │其分得425 元│                      │
│    │          │          │。          │                      │
│    ├─────┴─────┴──────┴───────────┤
│    │證據：                                                      │
│    │被告於警詢時之自白（見警卷(四)第7 頁至第8 頁）。            │
│    │證人兼被告潘人溢於警詢時之證述（見警卷(四)第3 頁至第4頁）。 │
│    │                                                            │
│    │證人即上開大樓主任委員黃興華於警詢時之證述（見警卷(四)第11頁│
│    │  至第12頁）。                                              │
│    │證人即容盛資源回收場負責人洪清田於警詢時之證述（見警卷(三)第│
│    │  9 頁背面）。                                              │
│    │                                                            │
│    │收受物品、舊貨、五金廢料或廢棄物品登記表1 份（見警卷(四)第18│
│    │  頁）。                                                    │
│    │現場照片6張（見警卷(四)第15頁至第17頁）。                   │
└──┴──────────────────────────────┘
附表二：（被告潘人溢犯行）
┌──┬─────┬─────┬──────┬───────────┐
│編號│犯罪時間  │犯罪地點  │被害人及犯罪│主文                  │
│    │          │          │方式        │                      │
├──┼─────┼─────┼──────┼───────────┤
│ 1  │100 年1 月│屏東縣屏東│徒手竊取電線│潘人溢犯竊盜罪，累犯，│
│    │3 日上午9 │市○○路95│（大樓公物）│處有期徒刑肆月，如易科│
│    │時許      │之3 號大樓│約10公尺。  │罰金，以新臺幣壹仟元折│
│    │          │地下停車場│            │算壹日。              │
│    ├─────┴─────┴──────┴───────────┤
│    │證據：                                                      │
│    │被告於警詢時之自白（見警卷(四)第2 頁至第3 頁）。            │
│    │證人即上開大樓主任委員黃興華於警詢時之證述（見警卷(四)第11頁│
│    │  至第12頁）。                                              │
│    │證人即容盛資源回收場負責人洪清田於警詢時之證述（見警卷(三)第│
│    │  9 頁背面）。                                              │
│    │收受物品、舊貨、五金廢料或廢棄物品登記表1 份（見警卷(四)第18│
│    │  頁）。                                                    │
│    │現場照片6張（見警卷(四)第15頁至第17頁）。                   │
└──┴──────────────────────────────┘
附錄本案論罪科刑法條：
中華民國刑法第320條
意圖為自己或第三人不法之所有，而竊取他人之動產者，為竊盜
罪，處5 年以下有期徒刑、拘役或5 百元以下罰金。
意圖為自己或第三人不法之利益，而竊佔他人之不動產者，依前
項之規定處斷。
前2 項之未遂犯罰之。
中華民國刑法第349條
（普通贓物罪）
收受贓物者，處3 年以下有期徒刑、拘役或5 百元以下罰金。搬
運、寄藏、故買贓物或為牙保者，處5 年以下有期徒刑、拘役或
科或併科1 千元以下罰金。
因贓物變得之財物，以贓物論。
中華民國刑法第354條
毀棄、損壞前二條以外之他人之物或致令不堪用，足以生損害於
公眾或他人者，處 2 年以下有期徒刑、拘役或 5 百元以下罰金